臺灣士林地方法院刑事判決　　　　　　　96年度易字第1214號
公　訴　人　臺灣士林地方法院檢察署檢察官
被　　　告　甲○○
上列被告因竊盜案件，經檢察官提起公訴（96年度偵字第6738號
），被告於本院準備程序期日就被訴事實為有罪之陳述，經本院
裁定改依簡式審判程序進行審理，並判決如下：
    主  文
甲○○攜帶兇器竊盜，處有期徒刑陸月，如易科罰金，以新台幣
壹仟元折算壹日。
    事  實
一、甲○○前有詐欺、公共危險等前科，詎猶不知悔改，於民國
    96年5 月27日晚間10時40分許，騎乘所有之車號CDL-113 號
    重型機車欲返回住處，行經臺北縣淡水鎮○○○路○ 段163
    號前，見路旁停放乙○○所有之車號GF-1492 號自用小貨車
    ，四下無人，即基於意圖為自己不法所有之犯意，持剪刀1
    把，拆剪乙○○上開自用小貨車車上之第三煞車燈、工作燈
    、閃光器、輪胎蓋、排氣管吊耳、火星塞及磁鐵等物得手（
    毀損部分未據告訴），並將上開汽車零件集中置放於所騎乘
    之車號DL-113機車前方置物籃內；復侵入上開自用小貨車車
    內，接續欲持上開剪刀拆剪該車駕駛座底部電線時，適乙○
    ○行經該處當發現而報警查獲，偵悉上情。
二、案經臺北縣政府警察局淡水分局報告臺灣士林地方法院檢察
    署檢察官偵查起訴，被告於準備程序期日就被訴事實為有罪
    之陳述，經本院裁定改依簡式審判程序進行審理。
    理  由
一、本件被告甲○○所犯係死刑、無期徒刑、最輕本刑為3 年以
    上有期徒刑或高等法院管轄第一審案件以外之罪，其於準備
    程序中就被訴事實為有罪之陳述，經本院告知簡式審判程序
    之旨，並聽取公訴人及被告之意見後，經本院裁定改依簡式
    審判程序進行審理，合先敘明。又按簡式審判程序之證據調
    查，不受刑事訴訟法第159 條第1 項所定：「被告以外之人
    於審判外之言詞或書面陳述，不得作為證據。」之限制，此
    見同法第27 3條之2 規定甚明，據此，證人即被害人乙○○
    於警詢時所為之陳述，雖係被告以外之人於審判外之陳述，
    惟因本案採行簡式審判程序，復無其他不得作為證據之法定
    事由，揆諸首揭說明，應認具證據能力。
二、上揭犯罪事實，已據被告甲○○於本院審理時坦承不諱，與
    證人即被害人乙○○於警詢時就失竊情節、查獲經過所為之
    證述互核大致相符（96年5 月27日警詢筆錄，臺灣士林地方
    法院檢察署96年度偵字第6738號卷【以下簡稱第6738號卷】
    第8 頁至第9 頁），並有贓物認領保管單1 紙及照片13幀在
    卷可稽（第67 38 號卷第15頁，第23頁至第29頁）。雖被告
    於本院準備程序時，一度辯稱伊僅持扣案剪刀拆剪車號GF-1
    492 號自用小貨車駕駛座底部電線，其餘伊業已竊盜得手，
    原配屬該自用小貨車之第三煞車燈、工作燈、閃光器、輪胎
    蓋、排氣管吊耳、火星塞及磁鐵等物，均係伊在該車車底下
    ，連同扣案剪刀一併撿拾而得云云。惟細譯上開各種物品，
    原分別配屬於該自用小貨車之不同位置，倘非特意持工具拆
    卸、蒐集，豈有均掉落車底之理？況被告又辯稱該自用小貨
    車先前已有許多人拆解零件變賣，則他人犯險竊盜後，又怎
    會將被告認仍屬有價，可以變賣得款之零件棄置該處，供被
    告任意撿拾？據此均足見被告於本院準備程序時所持辯解與
    常情不符，不能採取，應認其嗣後於本院審理時所為自白始
    與事實相符。此外，復有被告持以拆剪自用小貨車內零件之
    剪刀1 把扣案可佐，足徵被告之自白與事實相符，可以採信
    。綜上，本案事證明確，被告犯行洵堪認定，應依法論科。
三、按刑法第321 條第1 項第3 款之攜帶兇器竊盜罪，係以行為
    人攜帶兇器竊盜為其加重條件，此所謂「兇器」，其種類並
    無限制，凡客觀上足對人之生命、身體、安全構成威脅，具
    有危險性之兇器均屬之，且祇須行竊時攜帶此種具有危險性
    之兇器為已足，並不以攜帶之初有行兇之意圖為必要（最高
    法院75年度台上字第1166號判決、79年台上字第5253號判例
    參照）。查本案被告甲○○犯案時攜帶在身，持以拆剪乙○
    ○上開自用小貨車車內零件之剪刀1 把，刀刃部分係金屬材
    質，材質銳利足資剪斷電線，已據被告陳明在卷，可見材質
    堅硬，若持之行兇，客觀上足對人之身體、生命安全構成威
    脅，具有殺傷力，核屬兇器無訛。再按刑法上竊盜罪既遂、
    未遂區分之標準，係採權力支配說，即行為人將竊盜之客體
    ，移入一己實力支配之下者為既遂，若著手於竊盜，而尚未
    脫離他人之持有，或未移入一己實力支配之下者，則為未遂
    （最高法院84年度台上字第2256號裁判意旨可參）。被告於
    上開時、地拆解乙○○所有上開自用小貨車內之零件1 批後
    ，已將之集中置放於機車置物籃內，除據被告坦認在卷外，
    並有現場照片存卷可按。查該批零件之體積不大，重量輕微
    ，以被告成年男子之氣力，騎駛車號CDL-113 號機車，顯可
    輕易將之攜離現場，足見被告對其於上揭時、地已竊得之第
    三煞車燈、工作燈、閃光器、輪胎蓋、排氣管吊耳、火星塞
    及磁鐵等物已建立實質之管領力，是被告竊得上開物品後，
    雖又侵入上開自用小貨車內接續搜尋財物，滯留現場，復為
    被害人乙○○察覺報警逮捕，惟其犯行仍屬既遂。核被告所
    為，係犯刑法第321 條第1 項第3 款之攜帶兇器竊盜罪，至
    堪認定。
四、爰審酌被告前有詐欺、公共危險等前科，有臺灣高等法院被
    告前案紀錄表1 紙在卷可稽，素行不佳，雖係因失業已四月
    有餘，為維繫生計始起意竊盜他人財物變賣，然所為侵及他
    人財產法益，至有未當，復審酌其所竊盜所得財物價值甚微
    ，復已均由被害人乙○○領回，及已坦承犯行等一切情狀，
    量處如主文所示之刑，並依刑法第41條第1 項前段諭知易科
    罰金之折算標準，以示懲儆。
五、末查，被告甲○○持以拆剪乙○○所有之車號GF-1492 號自
    用小貨車車內零件之剪刀1 把，雖係供其犯本案加重竊盜罪
    行所用之物，已據被告甲○○供明在卷（本院96年10月8 日
    審判筆錄第4 頁參照），然並無證據可證係被告所有之物，
    爰不予宣告沒收，附此敘明。
據上論斷，依刑事訴訟法第273 條之1 第1 項、第299 條第1 項
前段，刑法第321 條第1 項第3 款、第41條第1 項前段，判決如
主文。
本案經檢察官鄭富城到庭執行職務。
中　　華　　民　　國　　96　　年　　10　　月　　26　　日
　　　　　　　　　刑事第五庭法　官　許辰舟
以上正本證明與原本無異。
如不服本判決，應於收受送達後10日內，向本院提出上訴書狀，
其未敘述上訴之理由者並得於提起上訴後20日內向本院補提理由
書（均須按他造當事人之人數附繕本）。
                            書記官  洪忠改
中　　華　　民　　國　　96　　年　　10　　月　　26　　日
附錄本案論罪科刑法條之依據:
中華民國刑法第321條第1項第3款
（加重竊盜罪）
犯竊盜罪而有左列情形之一者，處 6 月以上、 5 年以下有期徒
刑：
一  於夜間侵入住宅或有人居住之建築物、船艦或隱匿其內而犯
之者。
二  毀越門扇、牆垣或其他安全設備而犯之者。
三  攜帶兇器而犯之者。
四  結夥三人以上而犯之者。
五  乘火災、水災或其他災害之際而犯之者。
六  在車站或埠頭而犯之者。
